臺灣高等法院臺中分院刑事判決　　　　　　　　　　九十三年度上訴字第四二三號
　　上　訴　人
　　即　被　告　乙○○
右上訴人因違反槍砲彈藥刀械管制條例案件，不服臺灣台中地方法院九十三年度訴字
第一號中華民國九十三年二月十七日第一審判決（起訴案號：臺灣台中地方法院檢察
署九十二年度偵字第一九七七六號），提起上訴，本院判決如左：
    主  文
上訴駁回。
    事  實
一、乙○○素行不佳，前曾犯恐嚇、公共危險等罪（均未構成累犯），詎仍不知悔改
    。乙○○於民國九十二年八月五日晚上十一時許起，與友人在台中市工業區○○
    ○路「３８路小吃部」小吃店內飲酒作樂，迄翌日即九十二年八月六日凌晨二時
    許，乙○○喝完酒後，其飲酒後吐氣所含酒精成份超過每公升○．二五毫克以上
    者，不得駕駛車輛，詎乙○○竟仍駕駛車號ＪＲ─九四九二號自小客車，欲回其
    新竹縣竹北市○○○○街一二三巷十五號住處，甫離開不久，於途中即在前開「
    ３８路小吃部」小吃店外之橋邊地上，拾獲他人所棄置屬槍砲彈藥刀械管制條例
    第四條第一項第一款所管制之其他可發射金屬或子彈具有殺傷力之仿ＢＥＲＥＴ
    ＴＡ廠半自動手槍製造，而經改造之手槍一把（槍枝管制編號00000000
    00號），乙○○乃將該把手槍放置於車上，未經許可，無故持有上開具有殺傷
    力之改造手槍後，乃繼續駕駛前開車輛欲回其前開住處，嗣約於九十二年八月六
    日零晨三時許，途經國道三號公路北上一八一公里四百公尺處時，乙○○因酒醉
    駕車，復未保持安全距離，不慎追撞行駛於上開路段由楊宏益所駕之車號ＪＤ─
    三七二號大貨車（楊宏益未受傷），經救護車將受傷之乙○○送往沙鹿鎮童綜合
    醫院治療。後經警在乙○○上開自小客車內右前座踏板之皮包內，查獲得乙○○
    所無故持有之上揭具有殺傷力之改造手槍一把，然乙○○卻並未經醫師同意擅自
    離開醫院，惟經警調閱上開醫院急診生化檢驗單，而獲知乙○○血液中酒精濃度
    為２０９．５ＭＧ／ＤＬ，相當於吐氣酒精含量測試每公升一．Ｏ五毫克亦即一
    ．Ｏ五ＭＧ／Ｌ（乙○○涉犯酒後駕車公共危險罪部分，業經原審判處三月未上
    訴確定，尚未執行），乃通知乙○○到案說明。
二、案經內政部警政署國道公路警察局第七警察隊報請臺灣臺中地方法院檢察署檢察
    官偵查起訴。
    理  由
一、訊據上訴人即被告乙○○（以下簡稱被告）於本院調查、審理時矢口否認有何無
    故持有上開改造手槍之犯行，辯稱：該槍枝係伊在台中市工業區○○○路小吃店
    路邊路上所拾獲，伊不知其所拾獲東西係屬手槍云云。
二、經查：
（一）扣案之改造手槍一支經送鑑定結果，認係由仿ＢＥＲＥＴＴＡ廠半自動手槍製
      造之金屬玩具手槍，換裝土造金屬槍管改造而成之改造手槍，機械性能良好，
      可擊發適用子彈，認具殺傷力等情，有內政部警政署刑事警察局九十二年九月
      二十六日刑鑑字第○九二○一五八四九一號鑑驗通知書一份附卷可稽（見偵查
      卷第二八至三○頁），則該手槍具有殺傷力，至堪認定。
（二）又被告於警訊及偵查中均坦認：其知悉所拾獲物品係屬上開改造手槍等情（見
      偵查卷第三、四二頁），且於原審審理時對檢察官起訴其無故持有上開具有具
      有殺傷力之改造手槍之事實，亦加以坦承認罪（見原審卷第十四頁）。則被告
      對其所拾得他人棄置之物品，係屬槍枝，應為其所知悉無誤。另槍砲彈藥刀械
      管制條例自七十二年六月二十七日總統公布迄今，政府主管機關迭透過報章、
      雜誌、廣播及電視等各種媒體，向大眾宣導該條例所列管之槍砲、彈藥、刀械
      ，非經主管機關許可不得持有，則被告對於上開改造之手槍，係屬管制之槍砲
      ，實難諉為不知。
（三）再觀諸被告於拾得上開具有殺傷力之手槍後，並未立即送交警察局處理，卻繼
      續駕車北上欲回其上揭新竹住處；甚且被告其後發生車禍受傷，經送往沙鹿鎮
      童綜合醫院治療，嗣經警員丙○○、甲○○前往上揭醫院調查時，被告不僅未
      告知其拾獲上開手槍之事，亦未主動將手槍交予警方處理，反而未經醫院醫師
      同意擅自離開醫院等情，亦經證人即警員丙○○、甲○○於本院審理時到庭證
      稱屬實（見本院卷九十三年四月十四日審理筆錄），且為被告所不否認，足認
      被告顯有將所拾獲上開具有殺傷力之手槍，予以繼續持有之犯意及犯行甚明。
（四）綜上所述，被告上開所辯，應不足採信。其違反槍砲彈藥刀械管制條例之犯行
      ，堪以認定。
三、核被告上開所為，係犯槍砲彈藥刀械管制條例第十一條第四項之未經許可無故持
    有改造手槍罪。原審審酌被告犯罪之動機、目的、手段、品行不佳，此有台灣台
    中地方法院檢察署刑案資料查註紀錄表一份在卷可按、所生危害及犯罪後態度尚
    佳等一切情狀，並依槍砲彈藥刀械管制條例第十一條第四項、刑法第十一條前段
    、第四十二條第二項、第三十八條第一項第一款之規定，將被告判處有期徒刑一
    年二月，併科罰金新台幣參萬元，罰金如易服勞役，以新台幣玖佰元（即銀元參
    佰元）折算壹日，並將扣案之具有殺傷力改造手槍一把，認係違禁物予以宣告沒
    收，經核其認事用法及量刑，均為妥適，並無任何違法或不當之處。被告上訴意
    旨，猶否認無故持有具有殺傷力改造手槍之犯行，自不足取。其上訴為無理由，
    應予駁回。
四、據上論斷，應依刑事訴訟法第三百六十八條判決如主文。
本案經檢察官丁○○到庭執行職務。
中      華      民      國      九十三   年       四      月   二十八   日
                                    臺灣高等法院臺中分院刑事第八庭
                                          審判長法  官  羅  得  村
                                                法  官  劉  榮  服
                                                法  官  黃  文  進
右正本證明與原本無異。
如不服本判決應於收受送達後十日內向本院提出上訴書狀，其未敘述上訴之理由者並
得於提起上訴後十日內向本院補提理由書（均須按他造當事人之人數附繕本）。
                                                書記官  許  麗  花
中      華      民      國      九十三   年       四      月    二十九  日
附錄論罪科刑實體法條文：
槍砲彈藥刀械管制條例第十一條 ：
未經許可，製造、販賣或運輸第四條第一項第一款所稱其他可發射金屬或子彈具有殺
傷力之各式槍砲者，處五年以上有期徒刑，併科新臺幣一千萬元以下罰金。
未經許可，轉讓、出租或出借前項所列槍砲者，處三年以上十年以下有期徒刑，併科
新臺幣七百萬元以下罰金。
意圖供自己或他人犯罪之用，而犯前二項之罪者，處無期徒刑或七年以上有期徒刑，
併科新臺幣一千萬元以下罰金。
未經許可，持有、寄藏或意圖販賣而陳列第一項所列槍砲者，處一年以上七年以下有
期徒刑，併科新臺幣七百萬元以下罰金。
第一項至第三項之未遂犯罰之。                                            ｉ
